# 有关财务比率的问题

提问人：yjhly2011 时间：2022-11-18 09:11:25
大家好，财务比率，我们看到的教材通常都是年末的，即针对一个整年度的，如果是年中月份，需要调整换算为一个年度吗？如下面的这些财务比率：
应收账款周转次数=营业收入÷应收账款存货周转次数=营业收入÷存货流动资产周转次数=营业收入÷流动资产营运资本周转次数=营业收入÷营运资本非流动资产周转次数=营业收入÷非流动资产总资产周转次数=营业收入÷总资产营业净利率=净利润÷营业收入总资产净利率=净利润÷总资产权益净利率=净利润÷股东权益
如果比率的分子或分母都是资产负债表或都是利润表中的科目，应该不需要换算了，因为分子和分母均乘以一个数值的结果没有变化，类似上面的几个比率，假设是在 5 月末，则营业收入是否换算为1-5月的累计收入除以 5 再乘以 12 ，同理，净利润换算为1-5月的累计净利润除以 5 再乘以 12 。
谢谢！

回答人：chenyiwei
此问题需根据不同的使用场景（即是否要依据中期数字来预测全年，还是只考虑本中期）有不同的考虑。另外，预测全年时也要考虑业务的季节性、周期性特征，不能简单地乘以 12 除以中期月份数。

提问人：yjhly2011 时间：2022-11-20 17:20:35
陈版主您好，如果企业要求对季度末的财务比率进行分析，即需求出季度末的财务比率，您认为上述这些比率是直接取各季度末的数据，还是需要换算，谢谢！

回答人：chenyiwei
直接取本季度末，或者本季度，或者年初至本季度末的数据计算即可（根据实际需要而定）。一般不需要进行年化处理。